臺灣高等法院臺南分院民事判決　94年度重上字第27號
　　上　訴　人　丙○○
　　　　　　　　乙○○
　　　　　　　　丁○○
　　共　　　同
　　訴訟代理人　林永發　律師
　　被上訴人　　台灣中小企業銀行股份有限公司
　　法定代理人　鍾甦生
　　訴訟代理人　甲○○
上列當事人間請求給付借款事件，上訴人對於中華民國九十四年
三月三十日臺灣臺南地方法院第一審判決（九十三年度重訴字第
一六四號）提起上訴，經本院於九十四年八月十六日言詞辯論終
結後，判決如下：
      主      文
原判決廢棄。
被上訴人在第一審之訴駁回。
第一、二審訴訟費用由被上訴人負擔。
      事實及理由
一、被上訴人主張：訴外人曾陳雪美邀同其夫即上訴人丙○○為
    連帶保證人，於民國八十年十二月二十六日向被上訴人借款
    新台幣（下同）八百四十三萬元，約定利息按週年利率百分
    之十點七五計算，並按被上訴人公司基本放款利率加年利率
    百分之一點六二五機動調整（其後已調整為週年利率百分之
    十點零七五）。借款期間自八十年十二月二十六日起至一百
    年十二月二十六日止，每一個月為一期，分二百四十期平均
    攤還本息，每期應攤還本息八萬五千五百八十四元。如一期
    本金不依約清償時，該債務即視為全部到期，借款人除應按
    約定利率計付遲延利息外，並應按借款總餘額，自應償付日
    起，逾期在六個月以內部分，按約定利率百分之十，逾期超
    過六個月部分，按約定利率百分之二十加計違約金；詎訴外
    人曾陳雪美於借得上開款項後，自八十四年三月二十六日起
    即未依約繳納履行，全部借款已視為到期，尚欠本金餘額七
    百九十五萬三千四百七十五元。嗣經被上訴人於八十六年二
    月二十日將訴外人曾陳雪美寄存於被上訴人公司之存款六十
    二萬七千八百三十六元予以抵銷後，系爭借款債務尚欠七百
    三十二萬五千六百三十九元，及自八十四年三月二十六日起
    至清償日止，按週年利率百分之十點零七五計算之利息，暨
    自八十四年三月二十六日起至清償日止，逾期在六個月以內
    者按上開利率百分之十，逾期超過六個月者按上開利率百分
    之二十計算之違約金。訴外人曾陳雪美已於八十四年七月六
    日死亡，上訴人三人均係其繼承人，應同負連帶清償之責。
    為此，於原審本於借款返還請求權及繼承之法律關係，請求
    判命上訴人應連帶給付被上訴人七百三十二萬五千六百三十
    九元之本金、利息及違約金。案經原審判決被上訴人全部勝
    訴後，上訴人提起上訴，被上訴人於本審另主張：上訴人另
    案訴請塗銷抵押權之民事事件，被上訴人曾抗辯上訴人尚欠
    系爭借款債務，經法院審酌本件借貸契約確實存在，而駁回
    上訴人之訴訟確定，則前案訴訟就本件借貸契約所為認定已
    有爭點效，且被上訴人因訴外人曾陳雪美違約未清償本息，
    經以不動產所有人為對造，聲請執行法院以八十六年執字第
    一０二六五號執行事件查封拍賣抵押物，嗣因未拍定而視為
    撤回執行標的物之執行，足徵本件借款債務之利息、違約金
    並未罹於五年消滅時效，且被上訴人員工辦理系爭貸款時並
    無過失侵害上訴人權益情事，上訴人主張抵銷抗辯為無理由
    ；而於本審聲明：上訴駁回等語。
二、上訴人則以：伊等之被繼承人曾陳雪美生前並未向被上訴人
    借貸系爭八百四十三萬元款項；訴外人曾陳雪美雖曾向訴外
    人南府建設股份有限公司（下稱南府建設公司）購買坐落台
    南縣永康市○○段一六五地號土地，及其上九六四建號建物
    併八三八建號停車空間（下稱系爭房地），惟已於八十年十
    二月十七日與南府建設公司解除系爭房地買賣契約，並已通
    知承辦系爭貸款業務之被上訴人公司岡山分行經理。系爭借
    款係訴外人南府建設公司擅用曾陳雪美於七十九年十月十七
    日購買房屋之初，預先交付南府建設公司保管之文件，未經
    曾陳雪美同意而辦理之抵押借款，是以被上訴人於八十年十
    二月二十六日撥款當天，即將款項分成二筆，分別轉入南府
    建設公司帳戶三百四十八萬元，及該公司董事長戴初雄私人
    帳戶四百九十五萬元，事後並由南府建設公司向被上訴人繳
    納本息至八十四年三月二十六日，足見系爭款項之借款人應
    係南府建設公司。被上訴人公司既已事前知情訴外人曾陳雪
    美與南府建設公司解除系爭房地買賣契約之事實，竟仍執意
    撥款，訴外人曾陳雪美既無借款之真意，自不受系爭借貸契
    約效力拘束。上訴人雖曾另案訴請被上訴人塗銷他筆不動產
    抵押權，並經法院判決敗訴確定，惟上開確定判決對於本件
    並無既判力或爭點效，不得拘束本件訴訟。更且本件訴訟審
    理時發現新事實，足以推翻前案判決所為判斷等情詞，資為
    抗辯，而於原審聲明：被上訴人之訴駁回。案經原審為其敗
    訴判決後，上訴人不服，提起上訴到院，於本審另抗辯：系
    爭借據係於七十九年十月十七日經被上訴人對保，竟遲至八
    十年十二月二十六日始放款，已逾被上訴人公司業務處理手
    冊所訂擔保授信應於兩個月內動用規定，其自原核准日起已
    逾一年，未按一般申貸手續重新辦理，被上訴人公司員工辦
    理系爭借款手續與有過失，致造成上訴人權益受損，應負損
    害賠償責任，上訴人所受損害與被上訴人請求之借款金額相
    同，爰併主張抵銷。又被上訴人公司岡山分行經理王錦松明
    知上開業務處理手冊規定，竟違反規定擅且同意撥款，復不
    依規定將客戶授信明細卡交客戶收執，系爭借款核係訴外人
    王錦松與南府建設公司勾結冒貸，與訴外人曾陳雪美無關。
    此外縱認系爭借貸契約有效，被上訴人就超過五年之利息、
    違約金亦已罹於時效而消滅；又被上訴人將八百四十三萬元
    存入訴外人曾陳雪美帳戶後，未經曾陳雪美同意前，即於同
    日任由南府建設公司持應作廢之空白取款憑條冒領上開存款
    ，其未盡善良管理人之注意義務，不生清償效力，訴外人曾
    陳雪美仍得請求被上訴人返還寄託物存款，爰併以之與被上
    訴人之系爭借款請求權為抵銷等語，而於本審聲明：(一)原判
    決廢棄。(二)被上訴人在第一審之訴駁回。
三、本件被上訴人主張：訴外人曾陳雪美邀同上訴人丙○○為連
    帶保證人，於八十年十二月二十六日向被上訴人借款八百四
    十三萬元後，自八十四年三月二十六日起即未依約履行，繳
    納本息，全部借款已視為到期，尚欠本金餘額七百九十五萬
    三千四百七十五元，經與曾陳雪美寄存被上訴人公司之存款
    六十二萬七千八百三十六元抵銷後，尚欠七百三十二萬五千
    六百三十九元本金及如原審訴之聲明所示之利息、違約金。
    訴外人曾陳雪美已於八十四年七月六日死亡，上訴人三人均
    係其繼承人，應同負連帶清償之責等情，業據被上訴人於原
    審提出系爭借據、台灣台南地方法院八十七年度訴字第四三
    六號塗銷抵押權民事事件歷審裁判、曾陳雪美活期存款帳戶
    之開戶資料及印鑑卡、放款轉帳支出及存款轉帳收入傳票、
    取款憑條、存入憑條、存款憑條、存證信函、放款利率歷史
    資料表、繼承人戶籍謄本、系爭土地及建物登記謄本、約定
    書等件（原審促字卷七頁至三二頁、重訴字卷三四頁至四一
    頁、五一頁至五四頁、八二頁至九四頁）為證，上訴人自認
    上開借據上訴外人曾陳雪美簽名之真正，及其等均係訴外人
    曾陳雪美之繼承人之事實，惟否認系爭八百四十三萬元係訴
    外人曾陳雪美所借，並以上情置辯；則本件訴訟首應審究者
    ，厥為被上訴人與訴外人曾陳雪美間就系爭消費借貸契約是
    否已成立生效？兩造間在前案訴訟中就系爭借貸契約存否之
    攻防方法，經法院確定判決所為之判斷，是否已有爭點效，
    而有拘束本院判決認定之效力？
四、按稱消費借貸者，謂當事人約定，一方移轉金錢或其他代替
    物之所有權於他方，而他方以種類、品質、數量相同之物返
    還之契約。消費借貸，因金錢或其他代替物之交付而生效力
    ，八十九年五月五日修正施行前民法第四百七十四條、第四
    百七十五條分別定有明文；本件兩造爭執之系爭消費借貸契
    約係於八十年間訂立，參諸八十九年五月五日修正民法債編
    施行法第一條規定，屬於現行民法債編修正施行前發生之債
    而涉訟，現行民法債編施行法復無特別規定，自應適用修正
    前民法債編上開條文規定。又按當事人互相表示意思一致者
    ，無論其為明示或默示，契約即為成立，民法第一百五十三
    條第一項亦有明文；而消費借貸係要物契約，除當事人有約
    定一方移轉金錢或其他代替物之所有權於他方，而他方以種
    類品質數量相同之物返還之合意外，並須將金錢或其他代替
    物實行交付，始生效力（最高法院四十八年度台上字第一八
    ０七號判決要旨參照）；是就消費借貸契約之成立及生效要
    件言，除貸與人須將金錢或其他代替物等實行交付借用人外
    ，且須契約當事人於實行交付之際，雙方間就上開消費借貸
    內容之意思表示已經合致，契約始足成立而生效。
五、被上訴人主張訴外人曾陳雪美邀同上訴人丙○○為連帶保證
    人，於八十年十二月二十六日向被上訴人借款八百四十三萬
    元者，業據被上訴人提出上開卷附系爭借據、放款轉帳支出
    及存款轉帳收入傳票等件為證，上訴人自認借據上訴外人曾
    陳雪美簽名為真正，依民事訴訟法第三百五十八條第一項規
    定，固堪推定上開借據之私文書為真正，上訴人抗辯被上訴
    人與訴外人曾陳雪美間並無消費借貸契約之合意者，依民事
    訴訟法第二百七十七條前段規定，自應由上訴人就此有利於
    己之事實負舉證之責。上訴人就此則抗辯：訴外人曾陳雪美
    與南府建設公司之系爭房地買賣契約於八十年十二月十七日
    解除後，已通知承辦系爭貸款業務之被上訴人公司岡山分行
    經理，被上訴人已知曾陳雪美並無成立系爭消費借貸契約之
    意思，仍執意撥款，系爭消費借貸契約並未成立生效等語，
    並以被上訴人於原審提出上開卷附之約定書（原審重訴字卷
    第九四頁）為證據方法。查：
（一）訴外人曾陳雪美向南府建設公司購買系爭房地，其中土地
      部分於八十年二月十三日移轉所有權登記於曾陳雪美名下
      ，同年月二十七日設定抵押權予被上訴人，八十一年三月
      二十六日移轉所有權登記予南府建設公司；九六四建號建
      物及八三八建號停車空間部分，於八十年二月二十七日登
      記在曾陳雪美名下，同日設定抵押權予被上訴人，八十一
      年三月二十七日移轉所有權登記予南府建設公司乙情，此
      有卷附系爭房地登記謄本可參（原審重訴字卷八二頁至九
      三頁）。
（二）系爭借據所載借款期間為八十年十二月二十六日起至一百
      年十二月二十六日止，借據簽立日期雖註明為八十年十二
      月二十六日，惟被上訴人派員對保日期則為七十九年十月
      十七日，此有系爭借據在卷可參（原審重訴字卷第三五頁
      ）。
（三）系爭卷附約定書（原審重訴字卷第九四頁）係以手寫方式
      內載：「良美建設向曾陳雪美原價購回鼎林15+16  b2，
      曾陳雪美於銀行撥款隔天，到公司辦理過戶手續時，開立
      已繳款項還予曾陳雪美，恐空口無憑，特立此約定書。」
      ，並署名「立約定書人：丙○○、戴初雄」，及記載訂立
      約定書日期為「中華民國八十年十二月十七日」，其旁另
      起一行記載：「同意撥款  曾陳雪美、丙○○代12/17」，
      約定書左下角再另起一行記載：「客戶丙○○同意辦理貸
      款」，其上並蓋用「王錦松」印文等情，此觀諸上開卷附
      約定書甚明。
（四）證人即當時任職於被上訴人公司岡山分行經理王錦松，於
      原審九十三年十二月一日審理時到場供證：「若客戶不同
      意撥款我們不會撥款，撥款前我們會以電話詢問，丙○○
      有打電話給我，要我不要撥款，不記得是哪一天，好像有
      這麼一回事，我們作案件有很多這種情況，後來撥款是他
      有寫同意書，我們才撥款。（約定書）是良美公司寄給我
      的，最後一行【客戶丙○○同意辦理貸款】是我寫的，我
      再簽給銀行辦理貸款。約定書上記載銀行撥款隔天辦理過
      戶，是他們沒有辦理過戶完成。我收到這張約定書後有打
      電話給丙○○，他答應撥款。曾陳雪美要辦理過戶手續，
      後來因為沒有繳款，我們提出訴訟，他們才知道沒有辦過
      戶。撥款日期因為他有意見，所以當時沒有撥款，後來寫
      了這張單子我們才撥款。他們的買賣關係，我們不知道。
      」等語（原審重訴字卷一五八頁至一六０頁）。至於證人
      王錦松於訴外人戴初雄被訴詐欺罪嫌之刑事案件一審法院
      審理時，另到場結證：「丙○○部分八十年十二月二十六
      日才辦理貸款、撥款手續，之後均正常繳息，到了八十二
      年初才開始發生逾期繳息現像。銀行發催告函、丙○○才
      發存證信函給我們，我們才知買賣契約已解除，之前我們
      並不知道已經解除契約。」（台灣台南地方法院八十六年
      度自字第二八號卷二八七頁反面－上開刑事審判筆錄另影
      印附於本審卷）。
（五）又被上訴人係於八十年十二月二十六日，自被上訴人公司
      內部設定訴外人曾陳雪美之放款帳號000000000
      00號轉入訴外人曾陳雪美活期存款帳號0000000
      0000號帳戶內，同日並將款項分為三百四十八萬元及
      四百九十五萬元二筆分別轉存入南府建設公司所有000
      00000000號帳戶，及其董事長戴初雄所有000
      00000000號帳戶乙情，並有被上訴人於原審提出
      之放款轉帳支出及存款轉帳收入傳票、取款憑條、存入憑
      條、存款憑條在卷可按（原審重訴字卷三四頁至四一頁）
      。
（六）此外證人即南府建設公司董事長戴初雄於被訴詐欺罪嫌之
    　刑事案件一審法院審理時供稱：「當初丙○○房子不買，
      解除契約又還錢，是我處理的。」、「告訴人之妻（按即
      曾陳雪美）在七十九年間向我預購房屋，八十年二月十二
      日房屋建好也已辦好移轉登記交給他們，之後因品質問題
      ，向公司反應，要求不買，我就答應，我將他交的錢返還
      ，辦理移轉登記，但是抵押權債務人變更銀行不同意。」
      、「當初買賣有糾紛，告訴人（按即丙○○）行文銀行禁
      止放款，所以當初購買戶一般都在八十年五月間放款，而
      丙○○部分一直到八十年十二月二十六日才放款。丙○○
      說停車位有問題，到公司要解除契約，由我出面與他協調
      ，後來同意解除契約，把房地再移轉為南府建設名下，抵
      押權轉換事宜我有交待黃淑蓮，後來黃淑蓮告訴我銀行不
      同意變更債務人。」等語（台灣台南地方法院八十六年度
      自字第二八號卷二六九頁、二八二頁、二八八頁、二八九
      頁－上開刑事審判筆錄另影印附於本審卷）。
（七）綜上各情，足徵：
　　1.上訴人抗辯訴外人曾陳雪美與南府建設公司就系爭房地買
  　　賣契約，業於八十年十二月十七日解除，買賣雙方並達成
    　由良美建設股份有限公司（南府建設公司關係企業，由戴
      初雄兼任董事長），以原價買回訴外人曾陳雪美預購，並
      已移轉所有權登記之系爭房地，南府建設公司並同意退還
      曾陳雪美繳付之自備款者，除有被上訴人不爭執之卷附約
      定書（原審重訴字卷第九四頁）可參外，並經證人戴初雄
      證述明確，已堪信實。
    2.證人即被上訴人公司岡山分行經理王錦松及南府建設公司
      董事長戴初雄均證述上訴人丙○○確於撥款之初，通知承
      辦系爭借款事宜之岡山分行不要撥款，核與上訴人之抗辯
      亦相符合，同堪信採。至於上開約定書（原審重訴字卷第
      九四頁）內文已明載：「良美建設向曾陳雪美原價購回鼎
      林15+16 b2」、「曾陳雪美到公司辦理過戶手續時，開立
      已繳款項還予曾陳雪美」等語，均足認訴外人曾陳雪美與
      南府建設公司就系爭房地買賣已達成解除契約協議，則出
      賣人尚且同意將買受人已繳之自備款退還，按諸常情，買
      受人豈有繼續申辦房地貸款事宜，無端承受借款債務之理
      ？證人王錦松既證稱上開卷附約定書（原審重訴字卷第九
      四頁）係由南府建設公司交付取得，且其於事前已接獲丙
      ○○通知不要撥款，南府建設公司並向其告知要更換系爭
      借款債務人之事實，具見其對於上情要難諉為不知，乃竟
      另證述：不知道訴外人曾陳雪美與南府建設公司已解除系
      爭房地買賣契約云云，與常情不合，要不足採。
    3.訴外人王錦松原係被上訴人公司承辦系爭借款業務之岡山
      分行經理，就其承辦之業務範圍內，依民法第五百五十三
      條第一項，及公司法第八條第二項規定，堪認係被上訴人
      公司負責人，其所為業務上之一切法律行為，直接對被上
      訴人發生效力。系爭借據係於七十九年十月十七日由訴外
      人曾陳雪美預先簽立，並由被上訴人派員對保，系爭房地
      所有權移轉登記予訴外人曾陳雪美名下後，已於八十年二
      月二十七日設定抵押權予被上訴人公司，對保日距八十年
      十二月二十六日實際撥款日相隔逾一年，設定擔保物權日
      距撥款日亦已近二年，已逾被上訴人業務處理手冊：擔保
      授信應於兩個月內動用規定，原應重新徵信並再經主管核
      可後始得動用，此觀諸兩造不爭之被上訴人公司業務處理
      手冊授信篇第七節第一條、第三條規定自明（原審重訴字
      卷一四０頁）；此項業務處理手冊處理除係被上訴人公司
      規範內部員工辦理貸款之作業準則外，核其目的除重新評
      估承貸風險外，並在重新確認借款人之借款真意，堪認同
      時具有保障借款人權利之效益亦明；訴外人王錦松既為被
      上訴人岡山分行經理，對於上開規定豈有不知之理？乃其
      竟未此之為，僅憑訴外人南府建設公司交付上載「丙○○
      同意撥款」之約定書（原審重訴字卷第九四頁），遽認訴
      外人曾陳雪美即係同意繼續貸款之意，殊嫌輕率。上訴人
      抗辯：所謂同意撥款係因曾陳雪美與南府建設公司協議解
      除系爭房地買賣契約，南府建設公司同意將曾陳雪美已繳
      納之房屋自備款四百二十二萬元返還，惟因南府建設公司
      當時沒有現金，故曾陳雪美同意由南府建設公司自行向銀
      行貸款取得現金後再返還等語，核與情理尚無違背，應堪
      信採。
    4.是訴外人曾陳雪美雖前曾同意向被上訴人辦理系爭借款，
      惟於被上訴人八十年十二月二十六日實行交付金錢前，已
      明示不願成立系爭消費借貸契約之意思表示，而通知被上
      訴人公司岡山分行不要撥款，斯時系爭消費借貸契約既尚
      未成立，被上訴人並無不同意更換借款債務人名義之權利
      可言；乃被上訴人公司承辦系爭借款業務之岡山分行經理
      ，明知訴外人曾陳雪美並無訂立系爭消費借貸契約之意思
      表示，猶執意撥款，雖訴外人曾陳雪美事後確實收受系爭
      八百四十三萬元款項，惟訴外人曾陳雪美既無與被上訴人
      公司成立系爭消費借貸契約之意思表示，契約雙方即無意
      思表示合致可言。不論訴外人曾陳雪美收受系爭八百四十
      三萬元之事實是否另外構成其他法律關係，兩造間仍無成
      立系爭消費借貸契約可言。上訴人抗辯系爭八百四十三萬
      元並非訴外人曾陳雪美之借款債務，伊等並未繼承系爭借
      款債務等語，與事實相合，應堪採信。
六、第按確定判決之既判力，固以訴訟標的經表現於主文判斷事
    項為限，判決理由並無既判力，但法院於判決理由中，就訴
    訟標的以外，當事人主張之重要爭點，本於當事人辯論之結
    果已為判斷時，對此重要爭點所為之判斷，除有顯然違背法
    令，或當事人已提出新訴訟資料，足以推翻原判斷之情形外
    ，應解為在同一當事人就該已經法院判斷之重要爭點，不得
    作相反之主張或判斷，始符民事訴訟上誠信原則（最高法院
    九十二年度台上字第三一五號判決要旨參照）；是以苟後案
    訴訟當事人提出足以推翻原判斷之新訴訟資料者，前案確定
    判決就重要爭點所為之判斷，即難認仍有爭點效，而於後案
    審理中不得作相反之主張或判斷。查：
（一）上訴人前曾以被上訴人為對造，另案訴請被上訴人應將上
      訴人共有台南巿北區○○段00000－000建號建物
      ，即門牌號碼台南巿正覺街三十三巷七號八樓建物所有權
      全部，台南地政事務所於七十九年十一月二十六日，以南
      巿地第○五一九七九號收件，權利人為被上訴人，存續期
      間為七十九年十一月二十日至一百零九年十一月二十日，
      本金最高限額一百八十萬元之抵押權塗銷；經法院受理後
      ，以上訴人主張上開建物設定之最高限額抵押權所擔保之
      債權已因清償而消滅者，為不足採，被上訴人對曾陳雪美
      另有借款債權八百四十三萬元尚未清償，且為上開抵押權
      擔保效力範圍所及，曾陳雪美之上開借款債務，應由為繼
      承人之上訴人承受，則上訴人訴請被上訴人塗銷上開抵押
      權者為無理由，不應准許為由，判決駁回上訴人之訴確定
      等情，有本院依職權調閱之台灣台南地方法院八十七年度
      訴字第四三六號民事歷審卷宗在卷可參。
（二）是上開塗銷抵押權之民事事件，其訴訟標的係塗銷抵押權
      之形成訴權，兩造當事人在上開塗銷抵押權之民事事件審
      理中，雖以系爭消費借貸契約之成立存續與否，作為得否
      塗銷上開本金最高限額抵押權之重要攻擊、防禦方法，並
      經法院審酌後為判斷認定，揆諸上開說明，被上訴人主張
      上開法院所為判斷，於本案訴訟中已有爭點效，上訴人原
      則上不得為相反之主張者，固堪採信。
（三）然本件訴訟進行中，因被上訴人於原審提出卷附約定書（
      原審重訴字卷第九四頁），經上訴人引用作為新訴訟資料
      之防禦方法，此等新訴訟資料之提出，足以推翻前案判決
      之判斷，已如上述，此等新事實證據之發現，非惟符合民
      事訴訟法第四百九十六條第一項第十三款：發現未經斟酌
      ，且如經斟酌可受較有利益裁判之證物之再審事由，同時
      亦因此等新訴訟資料之提出，足以推翻前案法院判決所為
      之判斷，依首開說明，亦得作為推翻前案訴訟爭點效之證
      據資料。是上訴人雖未就前案確定判決提起再審之訴，要
      不影響其於本件訴訟中仍提出作為推翻前案法院判決所為
      判斷之新訴訟資料。被上訴人主張本件仍應受上開塗銷抵
      押權訴訟之確定判決所為判斷之拘束云云，委不足採。
八、綜上所述，上訴人抗辯伊等之被繼承人曾陳雪美生前並未向
    被上訴人借貸系爭八百四十三萬元款項，系爭消費借貸契約
    對於訴外人曾陳雪美尚未成立生效者，為有理由；從而被上
    訴人本於未成立生效之消費借貸及繼承之法律關係，請求判
    命上訴人應連帶給付被上訴人七百三十二萬五千六百三十九
    元之本金、利息及違約金者，即為無理由，不應准許。原審
    未遑詳察，而為上訴人敗訴之判決，自有未洽。上訴意旨指
    摘原判決不當，求予廢棄改判，為有理由，自應由本院予以
    廢棄改判如主文第二項所示。
九、本件事證已臻明確，兩造其餘攻擊防禦方法之陳述，與判決
    結果並無影響，爰不一一論述，併此敘明。
十、據上論結，本件上訴為有理由，依民事訴訟法第四百五十條
    、第七十八條，判決如主文。
中　　華　　民　　國　　94　　年　　8　　月　　30　　 日
                  民事第二庭    審判長法　官  吳  志  誠
                                      法　官  李  素  靖
                                      法　官  李  文  賢
上為正本係照原本作成。
如對本判決上訴，須於判決送達後二十日內向本院提出上訴狀；
未表明上訴理由者，應於上訴後二十日內向本院提出理由書。
中　　華　　民　　國　　94　　年　　8　　月　　30　　 日
                                      書記官　劉　清　洪
                                                  K
